# 政府代缴税款账务处理

提问人：witchQ~~ 时间：2019-12-18 08:05:13
咨询一下各位老师，政府今年代我公司缴纳了耕地占用税、契税，以及滞纳金。代缴原因为政府以前年度出了一个对我公司的承诺函。本次代缴税费为政府直接支付给税务局（非支付给我公司后由我公司缴纳），然后给公司完税证明。上述耕地占用税、契税是否能计入无形资产，同时确认营业外收入。

回答人：chenyiwei
如果本企业已经获得完税证明，则这部分款项应作为相关固定资产、无形资产成本的组成部分。同时，作为与资产相关的政府补助，贷记递延收益，在对应资产的折旧、摊销年限内摊销，计入各年度的递延收益。